臺灣高等法院臺中分院刑事判決　　　　　　　　　九十一年度上訴字第一五六二號
　　上　訴　人　臺灣南投地方法院檢察署檢察官
　　上　訴　人
　　即　被　告　乙○○
　　選任辯護人　朱文財
　　　　　　　　陳瑾瑜
右上訴人因被告傷害案件，不服臺灣南投地方法院九十年度訴字第三四四號中華民國
九十一年八月十三日第一審判決（起訴案號：臺灣南投地方法院檢察署九十年度偵字
第三三四五號），提起上訴，本院判決如左：
　　主      文
原判決撤銷。
乙○○傷害人之身體，因而致人於重傷，處有期徒刑參年。
　　事      實
一、乙○○於民國九十年八月二十七日十四時三十分許，在南投縣鹿谷鄉○○路○段
    七十三號鹿谷鄉公所重建工程工地四樓從事綁鐵工程，因水電配管工人戊○○向
    其抱怨綁鐵影響其配管工程之進行，而引起乙○○不滿，雙方發生口角，詎料乙
    ○○竟基於傷害人身體之犯意，徒手毆打戊○○頭部一拳，戊○○倒地之後，乙
    ○○復用腳踹戊○○頭部一下，致戊○○頭部撞及地面木頭，受有腦動脈破裂併
    蜘蛛網膜下腔出血及水腦之傷害，經開顱手術及腦脊髓液分流手術後，迄今仍須
    他人陪同方可自行走動，左側肩關節、手肘仍呈緊縮狀態，運動功能不良，日常
    生活無法自理之重大不治之傷害。
二、案經戊○○之配偶丁○○訴由南投縣警察局竹山分局報請臺灣南投地方法院檢察
    署檢察官偵查起訴。
　　理      由
一、訊據上訴人即被告乙○○雖坦承於右揭時地，與被害人戊○○發生口角並互相拉
    扯，致被害人戊○○受有上開傷害之事實，惟矢口否認有何傷害犯行，辯稱：伊
    當時只是揮開被害人，被害人不慎跌倒在地，伊並無傷害之故意云云。惟查：被
    告與被害人於前揭時地，因施工問題發生口角後，被告先以徒手方式，毆打被害
    人頭部一拳，俟被害人倒地之後，被告再以腳踹被害人頭部一下，被害人頭部因
    而撞及地面木頭等情，業據證人即在場目睹事件發生經過之工人甲○○於警訊及
    偵查中結證綦詳，本院審之被害人所受傷害嚴重，若非被告毆打並用腳踹被害人
    無以致之，故被告辯稱其未毆打被害人，顯不足取。又查被害人因遭被告毆打而
    受傷，經復建治療壹年稍有進步，但仍無法恢復正常，屬於重大不治之病症等情
    ，亦有復有童綜合醫院診斷證明書二紙、該院九十年十一月十六日（九○）童醫
    字第五三○號函所附說明、病歷影本一份，及中山醫學大學附設醫院九十一年七
    月十九日中山醫九一川智法字第九一○六七一號函附卷可稽，故被害人之傷害應
    屬重傷害無訛，從而本件事證已臻明確，被告傷害致重傷之犯行應堪認定。
二、核被告乙○○所為，係觸犯刑法第二百七十七條第二項之傷害致重傷害罪。原審
    判決固有相當見地，然被告於本院審理時已與被害人達成和解，賠償被害人新台
    幣五十萬元等情，業經被告提出和解書影本一份在卷足憑（見本院卷第三八頁）
    ，原審未及審酌上開事實而予以量刑參考，尚有未洽。被告上訴仍執前詞否認有
    傷害之故意暨檢察官上訴指摘原審量刑過輕，雖均無理由，然原審判決既有上開
    瑕疵，自應由本院撤銷改判。爰審酌被告前無犯罪紀錄，素行尚稱良好，此有台
    灣高等法院被告全國前案紀錄表各一份在卷為憑，被告在工地因細故與被害人發
    生口角而毆打被害人，被害人所受傷害雖屬重大，然被告犯罪手段尚非惡極，被
    告於本院審理時已與被害人家屬達成和解，賠償被害人新台幣五十萬元及被告犯
    後雖未坦承犯行，態度並無不佳等一切情狀，從輕量處有期徒刑三年，以示懲儆
    。
三、據上論斷，應依刑事訴訟法第三百六十九條第一項前段、第三百六十四條、第二
    百九十九條第一項前段，刑法第二百七十七條第二項後段，判決如主文。
本案經檢察官丙○○到庭執行職務。
中      華      民      國　    九十一     年    十一     月    二十　　日
                                臺灣高等法院臺中分院刑事第八庭
                                      審判長法  官  羅　得　村
                                      　　　法　官  黃  文  進
                                      　　　法　官  陳  毓  秀
右正本證明與原本無異。
如不服本判決應於收受送達後十日內向本院提出上訴書狀，其未敘述上訴之理由者並
得於提起上訴後十日內向本院補提理由書（均須按他造當事人之人數附繕本）。
　　　　　　　　　　　　　　　　　　　　　　書記官  吳　宗  玲
中      華      民      國　    九十一     年    十一     月   二十一 　日
附錄本案論罪科刑法條：
刑法第二百七十七條第二項：
犯前項之罪因而致人於死者，處無期徒刑或七年以上有期徒刑；致重傷者，處三年以
上十年以下有期徒刑。
                                                                    　　Ｒ
